臺灣高等法院刑事判決　　　　　　 94年度上更(一)字第464號
　上　訴　人　臺灣板橋地方法院檢察署檢察官
　被　　　告　丙○○
　選任辯護人　蘇明淵律師
　　　　　　　謝孟儒律師
　被　　　告　乙○○
　指定辯護人　本院公設辯護人王永炫
上列上訴人因被告違反洗錢防制法等案件，不服臺灣板橋地方法
院91年度訴字第336號，中華民國91年6月28日第一審判決（起訴
案號：90年度偵字第19729號、第19909號）提起上訴，判決後，
經最高法院第1次發回更審，本院判決如下：
    主  文
原判決撤銷。
丙○○幫助常業詐欺，處有期徒刑壹年貳月。扣案如附表編號4
至13所示之物均沒收。
乙○○幫助常業詐欺，處有期徒刑捌月。扣案如附表編號1至3所
示之物均沒收。
    事  實
一、金融帳戶為個人理財工具，而申請開設金融帳戶並無任何特
    殊之限制，一般民眾皆可以存入最低開戶金額之方式申請之
    ，且一個人可以在不同之金融機構申請多數之存款帳戶使用
    ，此乃眾所週知之事實，而時下以電話詐騙促使被害人以操
    作銀行自動付款機而詐取金錢之行為甚為猖獗，且廣為媒體
    報導，並經政府有關機關呼籲，不要受騙。則依一般人之社
    會生活經驗，苟不以自己名義申請開戶，而向不特定人蒐集
    大量他人之帳戶供己使用，對於該帳戶為供非法詐財之用，
    應可預見，而如蒐集之帳戶甚多，則顯然係以此詐欺取財為
    常業，此亦為一般人所得知，以上亦為丙○○所能預見。丙○○竟貪圖不法利潤，而基於幫助他人為上開常業詐欺之犯
    意，自民國（下同）90年8月間（起訴書記載為90年7月間）
    起，在自由時報廣告版頁內，刊登內容為「高價收門號、郵
    、銀簿0000000000」之廣告，藉以使不特定人與其聯絡出售
    存摺及購買存摺事宜。嗣有林子翔、陳秀珠、彭治賢、葉心
    湧、張忠瑞、許銘澤、范凱淋、李華興、郭秋助、遇梅詩、
    王崇育、黃萬、方永鴻、魏志瀚（原審判決書誤載為魏志
    翰）、施志杰、杜慶姿、丁慧屏、李玉埜、楊世輝、王政順
    及曾素鈴等不特定人，依該廣告以電話聯絡出售存摺事宜，
    暨真實姓名及年籍均不詳自稱「陳先生」、「謝先生」等代
    號之三名成年男子，依該廣告以電話聯絡購買存摺事宜，丙○○預見上開姓名不詳之三名成年男子係恃前述電話詐欺取
    財為生，以詐欺取財為常業，而竟基於前開幫助之犯意，先
    與出售存摺者約定收購存摺之時間、地點、金額等事項，再
    赴彼等所約定之臺北、桃園等地區特定地點，以新臺幣（下
    同）1,000元（銀行存摺）或3,000元（郵局存摺）之價格，
    向出售存摺者收購存摺（含提款卡、密碼、印章、國民身分
    證影本等相關物件）後，持赴臺北縣新莊市○○○路88號1
    樓「超峰速件運送股份有限公司」五股營業所及臺北縣新莊
    市○○路○段14號「全利高速巴士站」等快遞站，依「陳先
    生」、「謝先生」之指示，將所收購之存摺，連同提款卡、
    密碼、印章、國民身分證影本等相關物件，託運至新竹、雲
    林、嘉義、臺南、高雄等地之快遞站，再由「陳先生」、「
    謝先生」等人赴該等快遞站領取寄達之存摺（含提款卡、密
    碼、印章、國民身分證影本等相關物件），藉以充作彼等轉
    向他人常業詐欺之工具，並以匯款方式，將購買該等存摺之
    價金（郵局存摺每本1萬元，銀行存摺每本5,000元）匯入丙○○所收購持有之曾素鈴存摺（開戶銀行：中國信託商業銀
    行板橋分行、戶名：曾素鈴、帳號：000000000000號）及杜
    慶姿存摺（開戶銀行：新竹國際商業銀行桃園分行、戶名：
    杜慶姿、帳號：00000000000號）等帳戶內，充作交易代價
    。丙○○復自90年10月間起，以月薪2萬5千元之代價，僱用
    乙○○，乙○○亦明知收購他人帳戶存摺資料之人係意在詐
    欺取財，且收購之數量甚多，係以此為常業，然為圖利，而
    竟亦基於幫助他人常業詐欺之犯意，而受僱之，依丙○○指
    示至約定地點，向不特定出售存摺者收購存摺（含提款卡、
    密碼、印章、國民身分證影本等相關物件），再持赴上開「
    超峰速件運送股份有限公司」五股營業所及「全利高速巴士
    站」辦理託運事宜，所需資金則由丙○○以匯款方式匯入乙○○之郵局儲金帳戶（立帳郵局：蘆洲郵局、戶名：乙○○
    、局號：0000000號、帳號：0000000號），再由乙○○自行
    提領支用。丙○○及乙○○二人先後藉此方法收購及轉售存
    摺之交易金額約達1百萬元（含收購金額及轉售金額）。嗣
    於90年11月12日下午3時38分16秒，「陳先生」、「謝先生
    」等人將內容為「最後通告：捷堡電腦科技公司慶祝周年慶
    ，特舉辦行動電話抽獎活動，恭喜你中福特轎車一部，密碼
    K6821，請速洽本公司電腦部！不作書面通知！」之行動電
    話簡訊，傳送至不知情之甲○○所持有行動電話內，經甲○○閱讀該簡訊並以電話回撥聯絡後，「謝先生」即向甲○○
    佯稱可於翌日赴高雄領獎，惟領獎前須以操作銀行自動提款
    機之方式提出財力證明等語，致甲○○陷於錯誤，旋於同日
    下午3時58分許，在臺北縣中和市○○路之陽信商業銀行中
    和分行，依「謝先生」之指示，利用該分行之可跨行轉帳自
    動提款機，將97,181元轉帳至「謝先生」前向丙○○購得之
    楊世輝存摺帳戶（中華商業銀行第00000000000000000號存
    款帳戶）內。「陳先生」、「謝先生」等人隨即以提款卡提
    款方式，提領其中之97,000元得手。迨甲○○發覺受騙報案
    後，經警循線查出楊世輝係將其存摺出售予丙○○及乙○○
    二人，即佈線於同年月20日下午5時許，在桃園縣中壢市○○路139號前（中壢火車站前）逮捕乙○○，並扣得乙○○
    所有供其收購暨轉售存摺所用之上開郵局存摺1本暨提款卡1
    枚、記事本2本、李玉埜國民身分證影本2份、施志杰國民身
    分證影本1份、方永鴻國民身分證影本1份、楊世輝國民身分
    證影本1份、杜慶姿國民身分證影本1份、李華興國民身分證
    影本1份、遇梅詩國民身分證影本1份、范凱淋國民身分證影
    本1份、王育崇國民身分證影本1份、郭秋且國民身分證影本
    1份、黃萬國民身分證影本1份（以上國民身分證影本均夾
    放於上開記事本內供乙○○紀錄之用）、記事紙頁4紙、板
    信商業銀行匯出匯款申請書1紙、世華聯合商業銀行匯出匯
    款回條1紙、超峰速件運送股份有限公司五股營業所之統一
    發票4紙及送貨單8紙、全利高速巴士站送貨單3紙，及乙○○所持有由丙○○購得而預備轉售之(1)方永鴻存摺3本暨提
    款卡3枚（開戶銀行：第一商業銀行平鎮分行、戶名：方
    永鴻、帳號：00000000000號，開戶銀行：中華商業銀行
    中壢分行、戶名：方永鴻、帳號：00000000000000號，開
    戶銀行：新竹國際商業銀行北中壢分行、戶名：方永鴻、帳
    號：00000000000號）及方永鴻印章1個、方永鴻國民身分證
    影本1份、取款密碼設定及更改之操作說明1紙，(2)魏志瀚郵
    局存摺1本暨提款卡1枚（立帳郵局：中和郵局、戶名：魏志
    瀚、局號：0000000號、帳號：0000000號，提款密碼係逕行
    抄錄於存褶封面內頁）及魏志瀚印章1個、自動櫃員機儲戶
    交易明細表1紙，(3)施志杰存摺4本暨提款卡4枚（開戶銀
    行：第一商業銀行桃園分行、戶名：施志杰、帳號：000000
    00000號、提款密碼係逕行抄錄於存摺封面內頁，開戶銀
    行：中華商業銀行桃園分行、戶名：施志杰、帳號：000000
    00000000號、提款密碼係逕行抄錄於存摺封面內頁，開戶
    銀行：新竹國際商業銀行中山分行、戶名：施志杰、帳號：
    00000000000號、提款密碼係逕行抄錄於存摺封面內頁，
    立帳郵局：桃園慈文郵局、戶名：施志杰、局號：0000000
    號、帳號：0000000號，提款密碼係逕行抄錄於存摺封面內
    頁）及施志杰印章2個、施志杰國民身分證影本2份、電話語
    音銀行隨身卡1紙，(4)杜慶姿存摺2本（開戶銀行：第一商
    業銀行桃園分行、戶名：杜慶姿、帳號：00000000000號、
    提款密碼係逕行抄錄於存摺封面內頁，開戶銀行：富邦商
    業銀行桃園分行、戶名：杜慶姿、帳號：000000000000號、
    提款密碼係逕行抄錄於存摺封面內頁）暨提款卡1枚（上開
    富邦商業銀行桃園分行帳戶者）及杜慶姿國民身分證影本1
    份、自動付款機交易明細表1紙，(5)丁慧屏存摺1本（開戶銀
    行：合作金庫銀行中壢分行、戶名：丁慧屏、帳號：000000
    0000000號、提款密碼係逕行抄錄於存摺封面內頁），(6)李
    玉埜郵局存摺1本暨提款卡1枚（立帳郵局：中和郵局、戶名
    ：李玉埜、局號：0000000號、帳號：0000000號，提款密碼
    係逕行抄錄於存摺封面內頁）及李玉埜印章1個，(7)楊世輝
    存摺3本暨提款卡3枚（開戶銀行：中國國際商業銀行桃園
    分行、戶名：楊世輝、帳號：00000000000號，開戶銀行
    ：世華聯合商業銀行北桃園分行、戶名：楊世輝、帳號：00
    0000000000號，開戶銀行：萬泰商業銀行桃園分行、戶名
    ：楊世輝、帳號：000000000000號）及楊世輝印章1個、楊
    世輝國民身分證影本2份、中國國際商業銀行密碼通知書1份
    、萬泰商業銀行電話/網路銀行登錄單1紙、自動付款機交易
    明細表2紙、提款密碼1紙（該密碼係上開楊世輝之世華聯合
    商業銀行存摺帳戶者，另楊世輝之萬泰商業銀行存摺帳戶之
    提款密碼係逕行抄錄於存摺封面內頁），再循線於同年月22
    日下午4時30分許，在上開超峰速件運送股份有限公司五股
    營業所逮捕丙○○，並扣得其所購得供預備轉售之王政順郵
    局存摺1本暨提款卡1枚（立帳郵局：新莊丹鳳郵局、戶名：
    王政順、局號：0000000號、帳號：0000000號，提款密碼係
    逕行抄錄於存摺封面內頁）、王政順印章1個、王政順國民
    身分證影本1紙及丙○○前辦理託運存摺等物件手續後所取
    得之送貨單1紙。丙○○帶警赴臺北縣板橋市○○路80號14
    樓之1住處，起獲其所購得供轉售存摺收取價金所用之上開
    曾素鈴存摺1本暨提款卡1枚及曾素鈴印章1個、杜慶姿存摺1
    本暨提款卡1枚。
二、案經甲○○訴由臺北縣政府警察局移送臺灣板橋地方法院檢
    察署檢察官偵查起訴。
    理  由
一、上揭事實，業據被告丙○○、乙○○二人於原審及本院審理
    時坦承不諱，核與告訴人甲○○、證人楊世輝所指訴情節均
    相符合，並有扣案如事實欄所載之物品可資佐證，被告二人
    上開不利於己之自白，核與事實相符，堪予採據。按郵局及
    銀行之存款存摺係個人金融理財之憑據，而申請開設金融帳
    戶並無任何特殊之限制，一般民眾皆可以存入最低開戶金額
    之方式申請之，且一個人可以在不同之金融機構申請多數之
    存款帳戶使用，此乃眾所週知之事實，而時下以電話詐騙促
    使以操作銀行自動付款機而詐取金錢之行為甚為猖獗，且廣
    為媒體報導，並經政府有關機關呼籲，不要受騙。則依一般
    人之社會生活經驗，苟不以自己名義申請開戶，而向不特定
    人蒐集大量他人之帳戶供己使用，對於該帳戶為供非法詐財
    之用，應可預見，而如蒐集之帳戶甚多，則顯然以此詐欺取
    財為常業，此亦為一般人所得知，以上亦為丙○○及乙○○
    所能預見。被告二人多次向不特定人買入存摺、提款卡暨國
    民身分證等相關物件，再長期大量出賣予姓名、年籍不詳之
    特定人士，彼等對於買入該等存摺、提款卡暨相關物件之人
    ，將利用該等數量龐大之存摺、提款卡暨相關物件，充作轉
    向他人常業詐欺之工具，顯有認識並能預見，且亦不違反彼
    等本意，堪認被告二人確有幫助「謝先生」等人常業詐欺之
    事實，辯護人以被告並無常業犯之認知為辯，自無足採。公
    訴人雖認被告二人係與「謝先生」等人共同實施常業詐欺行
    為，惟被告二人堅稱並未參與「謝先生」等人之詐欺活動，
    告訴人甲○○亦未能就被告二人是否確有與「謝先生」等人
    共同實施常業詐欺行為一節，為明確之指訴，且經原審法院
    逐一向上開扣案存摺帳戶所屬銀行函查其交易明細情形，並
    未發現被告二人於遭查獲時所持有之該等存摺帳戶內有何等
    資金進出之情形，亦有郵政儲金匯業局函文1份、新竹國際
    商業銀行總行函文3份、第一商業銀行桃園分行函文2份、第
    一商業銀行平鎮分行函文1份、中華商業銀行桃園分行函文1
    份、中華商業銀行中壢分行函文1份、中國國際商業銀行桃
    園分行函文1份、中國信託商業銀行函文1份、合作金庫銀行
    中壢分行函文1份、富邦商業銀行桃園分行函文1份、萬泰商
    業銀行函文1份及世華聯合商業銀行北桃園分行函文1份在卷
    足憑。顯尚乏積極證據足資證明被告二人係以自己常業詐欺
    之犯罪意思而參與，或有分擔參與「謝先生」等人不法活動
    之情事，難遽認彼等有共同實施常業詐欺之行為，公訴人就
    此部分容有誤會，附此敘明。綜上所述，本件事證已臻明確
    ，被告二人之犯行洵堪認定。
二、核被告丙○○、乙○○二人所為，均係犯刑法第30條第1項
    、第340條之幫助常業詐欺罪。被告二人雖係先後多次收購
    暨轉售存摺等相關物件予「謝先生」等人，惟其所實施者，
    既係幫助「謝先生」等人涉犯具有「包括一罪」性質之常業
    詐欺罪，而屬從犯，依其從屬性，彼等先後多次收購暨轉售
    存摺等相關物件之所為，亦應屬於「包括一行為」之範疇，
    僅構成一個犯罪行為。臺灣板橋地方法院檢察署91年度偵字
    第12096號移送併辦（發回前移送最高法院）關於被告二人
    購買杜慶姿存摺部分，與起訴部分具有包括一罪之關係，為
    起訴效力所及，應併予審酌。被告二人所犯幫助常業詐欺罪
    ，依刑法第30條第2項規定減輕其刑。
三、公訴意旨另以被告二人上開行為，並犯有修正前洗錢防制法
    第9條第2項之常業洗錢罪。惟查洗錢行為係指行為人為掩飾
    或隱匿自己或他人重大犯罪所得財物或財產上之利益（洗錢
    防制法第2條第1款），或行為人收受、搬運、寄藏、故買或
    牙保他人因重大犯罪所得財物或財產上之利益（同法第2條
    第2款）。按洗錢防制法之制定，旨在規範特定重大犯罪（
    詳見該法第3條）不法所得之資金或財產，藉由洗錢行為，
    諸如經由各種金融機關或其他交易管道，轉換成為合法來源
    之資金或財產，以切斷資金與當初犯罪行為之關連性，俾便
    於隱匿其犯罪行為或該資金不法來源或本質，以逃避追訴、
    處罰。該法之制定背景（參見立法院公報第85卷第43期院會
    紀錄第66頁至第78頁），主要係針對預防鉅額贓款，經由洗
    錢行為轉變為合法來源，造成資金流向之中斷，使偵查機關
    無法藉由資金之流向，追查不法前行為之犯罪行為人。足見
    其所保護之法益為國家對特定重大犯罪之追訴及處罰，此觀
    該法第1條已明定：「為防制洗錢，追查犯罪，特制定本法
    」，而對不法之前行為其所侵害之一般法益，因已有該當各
    行為之構成要件加以保護，自非該法之立法目的甚明。又該
    法第二條第一款之洗錢行為，除利用不知情之合法管道（如
    金融機關）所為之典型行為外，固尚有其他掩飾、藏匿犯特
    定重大犯罪所得財產或利益之行為，但仍須有旨在避免追訴
    、處罰而使其所得財物或利益之來源合法化，或改變該財物
    或利益之本質之犯意，始克相當，若僅係行為人對犯特定重
    大犯罪所得之財產或利益作直接使用或消費之處分行為，自
    非該法所規範之洗錢行為（最高法院92年台上字第3639號判
    決參照）。查被告等提供帳戶等資料予他人，該他人於詐欺
    取財時，誘使被害人將金錢轉入其提供之帳戶，而後領取，
    是該帳戶係遂行詐欺取財之工具，雖具有掩飾犯罪行為人不
    使察覺之目的，然其目的係在掩飾犯罪人，並非在掩飾或隱
    匿重大犯罪所得之財物，核與上開「洗錢」之要件不合。此
    外，亦無證據證明本件「陳先生」、「謝先生」等不詳姓名
    之三名成年男子，除利用被告所提供之帳戶為詐欺取財外，
    另有洗錢之行為，是自無從認被告二人犯有共同或幫助洗錢
    罪行。因公訴意旨認此部分與前開有罪部分，有裁判上一罪
    之關係，故不另為無罪之諭知。
四、原審對被告予以論罪科刑，固非無見；惟查：(一)原判決並認
    被告二人犯有修正前洗錢防制法第9條第2項之罪，尚有未合
    ；(二)被告二人提供帳戶幫助「謝先生」等人犯常業詐欺罪，
    所產生之危害甚鉅，自不宜宣告緩刑，原判決對被告二人為
    緩刑之諭知，亦有未當。檢察官提起上訴指稱被告犯有洗錢
    防制法之罪，原判決未併為罰金之諭知云云，雖非可採，惟
    原判決既有可議，應由本院將原判決予以撤銷改判。爰審酌
    被告二人為貪圖私利，竟恣意收購他人存摺轉售予不法詐欺
    集團牟利，非但徒增被害人尋求救濟之困難，亦使不法詐欺
    集團得以遂行常業詐欺犯行，及被告二人犯罪之手段、所生
    危害、於犯罪後坦承犯行態度良好等一切情狀，分別量處如
    主文所示之刑。
五、扣案之乙○○郵局存摺1本暨提款卡1枚、記事本2本暨內夾
    之李玉埜國民身分證影本2份、施志杰國民身分證影本1份、
    方永鴻國民身分證影本1份、楊世輝國民身分證影本1份、杜
    慶姿國民身分證影本1份、李華興國民身分證影本1份、遇梅
    詩國民身分證影本1份、范凱淋國民身分證影本1份、王育崇
    國民身分證影本1份、郭秋助國民身分證影本1份、黃萬國
    民身分證影本1份（贓證物品清單漏載上述記事本內夾之各
    該國民身分證影本）、記事紙頁4紙、板信商業銀行匯出匯
    款申請書1紙、世華聯合商業銀行匯出匯款回條1紙（其記事
    紙頁、板信商業銀行匯出匯款申請書、世華聯合商業銀行匯
    出匯款回條，均已附入臺北縣政府警察局90年11月21日北警
    刑字第8911號刑事案卷內），均係被告乙○○所有供其犯上
    開幫助常業詐欺罪及幫助常業洗錢罪所用之物，業據其供明
    在卷，應依刑法第38條第1項第2款前段規定，宣告沒收。扣
    案之方永鴻存摺3本暨提款卡3枚、方永鴻印章1個、方永鴻
    國民身分證影本1份（贓證物品清單漏載）、取款密碼設定
    及更改之操作說明1紙（贓證物品清單漏載）、魏志瀚郵局
    存摺1本暨提款卡1枚、魏志瀚印章1個、自動櫃員機儲戶交
    易明細表1紙（贓證物品清單漏載）、施志杰存摺4本暨提款
    卡4枚、施志杰印章2個、施志杰國民身分證影本2份（贓證
    物品清單漏載）、電話語音銀行隨身卡1紙（贓證物品清單
    漏載）、杜慶姿存摺2本（第一商業銀行桃園分行帳戶及富
    邦商業銀行桃園分行帳戶）暨提款卡1枚、杜慶姿國民身分
    證影本1份（贓證物品清單漏載）、自動付款機交易明細表1
    紙（贓證物品清單漏載）、丁慧屏存摺1本、李玉埜郵局存
    摺1本暨提款卡1枚、李玉埜印章1個、楊世輝存摺3本暨提款
    卡3枚、楊世輝印章1個、楊世輝國民身分證影本2份（贓證
    物品清單漏載）、中國國際商業銀行密碼通知書1份（贓證
    物品清單漏載）、萬泰商業銀行電話/網路銀行登錄單1紙（
    贓證物品清單漏載）、自動付款機交易明細表2紙（贓證物
    品清單漏載）、提款密碼1紙（贓證物品清單漏載）、王政
    順郵局存摺1本暨提款卡1枚、王政順印章1個、王政順國民
    身分證影本1紙（贓證物品清單漏載），均係被告丙○○購
    得所有供其犯上開幫助常業詐欺罪所預備之物，業據被告二
    人一致供明在卷，應依刑法第38條第1項第2款後段規定，宣
    告沒收。扣案之曾素鈴存摺1本暨提款卡1枚、曾素鈴印章1
    個、杜慶姿存摺1本暨提款卡1枚（新竹國際商業銀行桃園分
    行帳戶者），均係被告丙○○所有供其犯上開幫助常業詐欺
    罪所用之物，業據其供明，應依刑法第38條第1項第2款前段
    規定宣告沒收。至員警逮捕被告乙○○時所查扣如事實欄所
    載超峰速件運送股份有限公司五股營業所之統一發票4紙及
    送貨單8紙、全利高速巴士站送貨單3紙，及員警逮捕被告丙○○時所查扣如事實欄所載之送貨單1紙，均僅係被告等辦
    理託運存摺等物件手續完成後始取得之文件，尚難認該等文
    件係供彼等犯罪所用、預備或所得之物，爰不予宣告沒收。
    又扣案被告乙○○所有之臺北國際商業銀行五股分行存摺1
    本暨提款卡1枚、金融卡密碼通知書1份及連線郵局託收票據
    收據1紙，被告乙○○並未供述曾利用該等物件實施上開幫
    助常業詐欺罪犯行，經原審法院向臺北國際商業銀行查證結
    果，亦發現該帳戶自89年5月8日之後，即無任何交易紀錄，
    有該行函文暨交易明細表1份附卷可憑，尚難認該等物件與
    本件犯罪有關，爰不予宣告沒收。另員警逮捕被告乙○○時
    所查扣之中華電信股份有限公司智慧型網路業務保證金收據
    3紙及電信費單據6紙、遠傳電信股份有限公司行動電話暨網
    際網路服務申請書1紙（均已附於臺北縣政府警察局90年11
    月21日北警刑字第8911號刑事案卷內），均無積極事證足資
    證明該等文件與本件犯罪有關，爰不予宣告沒收，附此敘明
    。
六、臺灣板橋地方法院檢察署91年偵字第12096號移送併辦有關
    被告二人刊登廣告以販賣手機為由，向張祚豪詐欺4,000元
    部分，其犯罪方法核與前開論罪科刑部分不同，且係二人共
    犯詐欺罪，應係另行起意為之，無從認有裁判上一罪之關係
    ，自無從併予審究，應退由檢察官另行偵辦，附此敘明。
據上論斷，應依刑事訴訟法第369條第1項前段、第364條、第299
條第1項前段，刑法第30條第1項、第2項、第340條、第38條第1
項第2款，判決如主文。
本案經檢察官黃全祿到庭執行職務。
中　　華　　民　　國　　94　　年　　12　　月　　13　　日
　　　　　　　　　刑事第十五庭審判長法　官  蔡永昌
　　　　　　　　　　　　　　　　　  法　官  陳榮和
　　　　　　　　　　　　　　　　　  法　官  蔡國在
以上正本證明與原本無異。
如不服本判決，應於收受送達後十日內向本院提出上訴書狀，其
未敘述上訴之理由者並得於提起上訴後十日內向本院補提理由書
（均須按他造當事人之人數附繕本）。
                                    書記官  耿鳳君
中　　華　　民　　國　　94　　年　　12　　月　　13　　日
附錄本案論罪科刑法條全文：
刑法第340條：
以犯前條之罪為常業者，處1年以上7年以下有期徒刑，得併科5
萬元以下罰金。
附表：
┌──┬────────────────────────────────┐
│編號│         沒         收        物        品                      │
├──┼────────────────────────────────┤
│ 1. │扣案之乙○○所有郵局存摺1本暨提款卡1枚（立帳郵局：蘆洲郵局、戶名│
│    │：乙○○、局號：0000000號、帳號：0000000號）。                  │
├──┼────────────────────────────────┤
│ 2. │扣案之乙○○所有記事本2本暨內夾之李玉埜國民身分證影本2份、施志杰│
│    │國民身分證影本1份、方永鴻國民身分證影本1份、楊世輝國民身分證影本│
│    │1份、杜慶姿國民身分證影本1份、李華興國民身分證影本1份、遇梅詩國 │
│    │民身分證影本1份、范凱淋國民身分證影本1份、王育崇國民身分證影本1 │
│    │份、郭秋助國民身分證影本1份、黃萬國民身分證影本1份（贓證物品清│
│    │單漏載上述記事本內夾之各該國民身分證影本）。                    │
├──┼────────────────────────────────┤
│ 3. │扣案如事實欄所載乙○○所有之記事紙頁4紙、板信商業銀行匯出匯款申 │
│    │請書1紙、世華聯合商業銀行匯出匯款回條1紙（均附於臺北縣政府警察局│
│    │90年11月21日北警刑字第8911號刑事案卷內）                        │
├──┼────────────────────────────────┤
│ 4. │扣案之方永鴻存摺3本暨提款卡3枚（開戶銀行：第一商業銀行平鎮分行│
│    │、戶名：方永鴻、帳號：00000000000號，開戶銀行：中華商業銀行中 │
│    │壢分行、戶名：方永鴻、帳號：00000000000000號，開戶銀行：新竹國│
│    │際商業行北中壢分行、戶名：方永鴻、帳號：00000000000號）及方永鴻 │
│    │印章1個、方永鴻國民身分證影本1份、取款密碼設定及更改之操作說明1 │
│    │紙（贓證物品清單漏載上述國民身分證影本及操作說明）。            │
├──┼────────────────────────────────┤
│ 5. │扣案之魏志瀚郵局存摺1本暨提款卡1枚（立帳郵局：中和郵局、戶名：魏│
│    │志瀚、局號：0000000號、帳號：0000000號，提款密碼係逕行抄錄於存摺│
│    │封面內頁）及魏志瀚印章1個、自動櫃員機儲戶交易明細表1紙（贓證物品│
│    │清單漏載上述交易明細表）。                                      │
├──┼────────────────────────────────┤
│ 6. │扣案之施志杰存摺4本暨提款卡4枚（開戶銀行：第一商業銀行桃園分行│
│    │、戶名：施志杰、帳號：00000000000號、提款密碼係逕行抄錄於存摺封 │
│    │面內頁，開戶銀行：中華商業銀行桃園分行、戶名：施志杰、帳號：00│
│    │000000000000號、提款密碼係逕行抄錄於存摺封面內頁，開戶銀行：新│
│    │竹國際商業行中山分行、戶名：施志杰、帳號：00000000000號、提款密 │
│    │碼係逕行抄錄於存摺封面內頁，立帳郵局：桃園慈文郵局、戶名：施志│
│    │杰、局號：0000000號、帳號：0000000號，提款密碼係逕行抄錄於存摺封│
│    │面內頁）及施志杰印章2個、施志杰國民身分證影本2份、電話語音銀行隨│
│    │身卡1紙（贓證物品清單漏載上述國民身分證影本、隨身卡）。         │
├──┼────────────────────────────────┤
│ 7. │扣案之杜慶姿存摺2本（開戶銀行：第一商業銀行桃園分行、戶名：杜 │
│    │慶姿、帳號：00000000000號、提款密碼係逕行抄錄於存摺封面內頁， │
│    │開戶銀行：富邦商業銀行桃園分行、戶名：杜慶姿、帳號：000000000000│
│    │號、提款密碼係逕行抄錄於存摺封面內頁）暨提款卡1枚（上開富邦商業 │
│    │銀行桃園分行帳戶者）及杜慶姿國民身分證影本1份、自動付款機交易明 │
│    │細表1紙（贓證物品清單漏載上述國民身分證影本、交易明細表）。     │
├──┼────────────────────────────────┤
│ 8. │扣案之丁慧屏存摺1本（開戶銀行：合作金庫銀行中壢分行、戶名：丁慧 │
│    │屏、帳號：0000000000000號、提款密碼係逕行抄錄於存摺封面內頁）。 │
├──┼────────────────────────────────┤
│ 9. │扣案之李玉埜郵局存摺1本暨提款卡1枚（立帳郵局：中和郵局、戶名：李│
│    │玉埜、局號：0000000號、帳號：0000000號，提款密碼係逕行抄錄於存摺│
│    │封面內頁）及李玉埜印章1個。                                     │
├──┼────────────────────────────────┤
│ 10. │扣案之楊世輝存摺3本暨提款卡3枚（開戶銀行：中國國際商業銀行桃園│
│    │分行、戶名：楊世輝、帳號：00000000000號，開戶銀行：世華聯合商 │
│    │業銀行北桃園分行、戶名：楊世輝、帳號：000000000000號，開戶銀行│
│    │：萬泰商業行桃園分行、戶名：楊世輝、帳號：000000000000號）及楊世│
│    │輝印章1個、楊世輝國民身分證影本2份、中國國際商業銀行密碼通知書1 │
│    │份、萬泰商業銀行電話／網路銀行登錄單1紙、自動付款機交易明細表2紙│
│    │、提款密碼1紙（該密碼係上開楊世輝之世華聯合商業銀行存摺帳戶者， │
│    │另楊世輝之萬泰商業銀行存摺帳戶之提款密碼係逕行抄錄於存摺封面內頁│
│    │）（贓證物品清單漏載上述國民身分證影本、密碼通知書、登錄單、交易│
│    │明細表、提款密碼紙）。                                          │
├──┼────────────────────────────────┤
│ 11. │扣案之王政順郵局存摺1本暨提款卡1枚（立帳郵局：新莊丹鳳郵局、戶名│
│    │：王政順、局號：0000000號、帳號：0000000號，提款密碼係逕行抄錄於│
│    │存摺封面內頁）、王政順印章1個、王政順國民身分證影本1紙（贓證物品│
│    │清單漏載上述國民身分證影本）。                                  │
├──┼────────────────────────────────┤
│ 12. │扣案之曾素鈴存摺1本暨提款卡1枚（開戶銀行：中國信託商業銀行板橋分│
│    │行、戶名：曾素鈴、帳號：000000000000號）及曾素鈴印章1個。       │
├──┼────────────────────────────────┤
│ 13. │扣案之杜慶姿存摺1本暨提款卡1枚（開戶銀行：新竹國際商業銀行桃園分│
│    │行、戶名杜慶姿、帳號：00000000000號）。                         │
└──┴────────────────────────────────┘
